【裁判字號】    92,交聲,1030
【裁判日期】    921112
【裁判案由】    違反道路交通管理處罰條例聲明異議
【裁判全文】
臺灣臺北地方法院交通事件裁定                  九十二年度交聲字第一０三０號
   異議人即   甲○○
   受處分人
右列異議人即受處分人因違反道路交通管理處罰條例案件，對於臺北市交通事件裁決
所民國九十二年八月七日所為之處分（北市裁三字第裁二二－Ｃ00000000號
）聲明異議，本院裁定如左：
    主  文
異議駁回。
    理  由
一、按設有禁止臨時停車標誌、標線處所不得臨時停車，道路交通安全規則第一百十
    一條第一項第三款定有明文；又汽車駕駛人在禁止臨時停車處所停車者，處新台
    幣（下同）六百元以上一千二百元以下罰鍰，道路交通管理處罰條例第五十六條
    第一項第一款亦定有明文。
二、本件異議人即受處分人甲○○駕駛ＢＶ－五四六一號自小客車於民國九十二年六
    月九日上午八時五十七分，在台北縣新店市○○街二七巷二九弄六四號旁轉彎處
    ，繪有禁止臨時停車標線（紅線）處所停車，而駕駛人不在現場，經台北縣政府
    警察局新店分局（下稱萬華分局）員警當場以拍照之方式採證，並以受處分人所
    有該車號汽車有違反道路交通管理處罰條例第五十六條第一項第一款規定之行為
    掣單舉發，嗣受處分人於舉發通知單上所載之應到案日期前向原處分機關提出申
    訴，經原處分機關請舉發單位即萬華分局調查結果，仍認受處分人有前該違規行
    為，原處分機關乃依道路交通管理處罰條例第五十六條第一項第一款、第八十五
    條第三項規定於九十二年八月七日裁處受處分人罰鍰九百元。
三、受處分人聲明異議意旨固不否認為該自小客車所有人，並曾於右揭時地停放該車
    之事實，然否認有何違反道路交通管理處罰條例之行為，辯稱：其係停車於該紅
    實線內，若紅實線係表示禁止停車而非標示界線何以不緊靠路邊劃線，卻空出足
    以讓車輛停放之空間，故只要停車不超越紅實線便可停車云云。經查：受處分人
    所有之該車號自小客車於右揭時地確停放於該處，而該處設有禁止臨時停車標線
    （紅線）之事實，有採證照片一張附卷可稽。而禁止臨時停車線，用以指示禁止
    臨時停車路段，並非標示界線，道路交通標誌標線號誌設置規則第一百六十九條
    定有明文。雖該處禁止臨時停車標線並未緊臨路邊設置，容易使人產生誤會，然
    並非表示未超越該紅線即可臨時停車，否則該處直接設置停車格即可，是該處自
    屬禁止臨時停車處所，受處分人上開辯解，尚無可採。另交通警察掣單舉發違反
    道路交通管理處罰條例所列之違規事實，本質上為行政處分，係公務員基於職務
    上之權力，依法就特定之具體事件所為之具公法上效果之單方面行政行為，基於
    公務員為公法上行為具有公信力之原則，該行政行為當可被推定為真正，其據以
    依法處分之事實認定亦為正確無誤。是本件事證已臻明確，受處分人之違規行為
    堪以認定。
四、綜上所述，受處分人所有之該自用小客車確在禁止臨時停車處所停車，而原處分
    機關依上開道路交通管理處罰條例第五十六條第一項第一款、第八十五條第三項
    之規定裁處受處分人罰鍰九百元，核無違誤，本件聲明異議為無理由，應予駁回
    。
據上論斷，應依道路交通案件處理辦法第十九條，裁定如主文。
中      華      民      國    九十二    年    十一      月    十二    日
                                      臺灣臺北地方法院交通法庭
                                          法  官  陳容正
右正本證明與原本無異。
如不服本裁定應於送達後五日內向本院提出抗告狀
                                          書記官  彭雅慧
中      華      民      國    九十二    年    十一      月     十六   日


司法院資訊處製作；財團法人民間司法改革基金會備份。
